臺灣嘉義地方法院刑事判決
109年度金訴字第162號
公  訴  人  臺灣嘉義地方檢察署檢察官
被      告  許翔音


指定辯護人  本院約聘公設辯護人張家慶  
上列被告因違反洗錢防制法等案件，經檢察官聲請簡易判決處刑
（109年度偵字第8040號），本院認不宜逕以簡易判決處刑，改
依通常程序審理，並經檢察官移送併辦（109年度偵字第8557號
），本院判決如下：
    主  文
許翔音幫助犯洗錢防制法第十四條第一項之一般洗錢罪，處有期
徒刑貳月，併科罰金新臺幣壹萬元，罰金如易服勞役，以新臺幣
壹仟元折算壹日。
    事  實
一、許翔音因有輕度智能不足及患有自閉症，導致其辨識行為違
    法或依其辨識而行為之能力，顯著減低，明知將個人之金融
    帳戶交付他人使用，可供他人作為提領詐欺犯罪所得之工具
    ，並用於使他人逃避刑事追訴，移轉特定犯罪所得而洗錢，
    仍以縱有人以其提供之金融帳戶實施詐欺取財，亦不違背其
    本意之幫助詐欺取財及幫助洗錢之犯意，於民國109年7月底
    前某日，在不詳地點，將其所申辦之玉山銀行帳號00000000
    00000號帳戶（下稱玉山帳戶）之存摺、提款卡、密碼交付
    與真實姓名年籍不詳之人，以此方法幫助他人從事犯罪，方
    便取得贓款，並掩飾、隱匿詐欺取財犯罪所得之去向與所在
    ，而不易遭人查緝。嗣詐欺集團成員輾轉取得上開金融卡、
    密碼後，意圖為自己不法之所有，基於詐欺取財及洗錢之犯
    意聯絡，由該詐欺集團某不詳成員分別㈠於109年8月8日晚上
    8時30分許，撥打電話給鄒家造，假冒為網路購物平台之賣
    家，佯稱因作業疏失致誤設定為分期付款，需依指示至自動
    櫃員機前操作以解除設定云云，使鄒家造陷於錯誤，遂依該
    詐騙集團指示，前往自動櫃員機前操作，先後於當日晚間9
    時20分匯款新臺幣（下同）28,123元及於晚上9時28分匯款1
    0,983元至許翔音上開玉山帳戶內；㈡於同日晚間某時許，撥
    打電話給陳嘉宏，假冒係網路服務人員，佯稱因操作錯誤，
    欲將陳嘉宏升級為VIP客戶，而將自動扣款，需依指示匯款
    至指定帳戶以解除設定云云，致陳嘉宏陷於錯誤，遂依該詐
    欺集團成員之指示，分別於同日晚間9時31分匯款22,985元
    、於晚間9時40分匯款11,985元至許翔音上開玉山帳戶內，
    旋遭該詐騙集團成員提領一空而掩飾、隱匿該詐欺犯罪所得
    。嗣鄒家造、陳嘉宏發覺受騙，而報警處理，始查悉上情。
二、案經鄒家造訴由南投縣政府警察局中興分局暨陳嘉宏訴由南
    投縣政府草屯分局中正派出所移轉嘉義市政府警察局第二分
    局報告臺灣嘉義地方檢察署檢察官偵查後聲請簡易判決處刑
    。
    理  由
一、證據能力部分：
    被告以外之人於審判外之言詞或書面陳述，除法律有規定者
    外，不得作為證據，刑事訴訟法第159條第1項固定有明文。
    惟被告以外之人於審判外之陳述，雖不符同法第159條之1至
    第159條之4之規定，而經當事人於審判程序同意作為證據，
    法院審酌該言詞陳述或書面陳述作成時之情況，認為適當者
    ，亦得為證據；又當事人、代理人或辯護人於法院調查證據
    時，知有第159條第1項不得為證據之情形，而未於言詞辯論
    終結前聲明異議者，視為有前項之同意，同法第159條之5第
    1項、第2項亦有明文規定。本判決下列認定事實所引用之所
    有供述證據，均經依法踐行調查證據程序，檢察官、被告許
    翔音及辯護人對本判決所引用被告以外之人於審判外之言詞
    或書面陳述均同意有證據能力（見本院金訴卷第169頁），
    且迄於本院言詞辯論終結前均未表示異議，而該等證據之取
    得並無違法情形，且與本件待證事實具有關連性，核無證明
    力明顯過低之事由，本院審酌各該證據作成時之情況，並無
    不當之情形，認以之作為證據應屬適當，爰依刑事訴訟法第
    159條之5規定，認有證據能力。其餘資以認定本案犯罪事實
    之非供述證據（詳後述），亦查無違反法定程序取得之情形
    ，依刑事訴訟法第158條之4反面解釋，應具證據能力。
二、認定事實所憑之證據及理由：
    訊據被告固坦承有將上開玉山銀行帳戶存摺、提款卡及密碼
    交付與他人之事實，惟矢口否認有何幫助犯詐欺取財及幫助
    犯洗錢犯行，辯稱：其患有自閉症且有智能障礙，如何能遇
    見將帳戶交與他人會有幫助詐欺之可能性，且告訴人匯入贓
    款後，在被提領之前，贓款的本質、來源、去向、所在、所
    有權、處分權或其他權益者並沒有被切斷、掩飾或隱匿，被
    告之行為並不屬於洗錢行為云云。公設辯護人為被告辯護稱
    ：證人陳育均確實有於109年6月至7月間與被告接觸之事實
    ，且被告具有智能障礙，並非一般人，被告為了討好陳育均
    ，才對陳育均的要求唯唯諾諾，依鑑定報告可知被告已多次
    遭受欺騙，可以證明被告並無一般人所具有的理解及辨識違
    法能力，公訴意旨亦難以證明被告在交付帳戶之時，知悉這
    是幫助他人犯罪之行為，依罪疑唯輕要求下，應為被告無罪
    之諭知等語。經查：
  ㈠上開玉山帳戶係由被告申辦，並由被告將該帳戶之存簿、提
    款卡及密碼交付與他人乙節，業據被告於警詢、偵查及本院
    審理中均坦承不諱（見嘉市警二偵字第1090703261號卷第3
    至4頁，嘉市警二偵字第1090703515號卷第3至4頁，109 年
    度偵字第8040號卷第12頁反面，本院金訴卷第163至167、33
    6至338頁），復有玉山銀行帳戶個資檢視、基本資料一般查
    詢、交易明細（見嘉市警二偵字第1090703261號卷第21至23
    頁，嘉市警二偵字第1090703515 號卷第36、38至39頁）各1
    份附卷可查。另告訴人係如何遭詐騙並匯款至被告上開所有
    之帳戶內，該款項旋遭提領一空等節，業據證人即告訴人鄒
    家造、陳嘉宏於警詢指訴明確（見嘉市警二偵字第10907032
    61號卷第15至17頁，嘉市警二偵字第1090703515號卷第30至
    33頁），並有內政部警政署反詐騙諮詢專線紀錄表、金融機
    構聯防機制通報單、165 專線協請金融機構暫行圈存疑似詐
    欺款項通報單、南投縣政府警察局中興分局永清派出所受理
    各類案件紀錄表、受理刑事案件報案三聯單、受理詐騙帳戶
    通報警示簡便格式表、郵政自動櫃員機交易明細表、手機通
    話紀錄畫面翻拍照片（見嘉市警二偵字第1090703261號卷第
    24至32頁）、內政部警政署反詐騙諮詢專線紀錄表、南投縣
    政府警察局草屯分局中正派出所受理詐騙帳戶通報警示簡便
    格式表、金融機構聯防機制通報單、受理各類案件紀錄表、
    國泰世華銀行客戶交易明細表、郵政自動櫃員機交易明細表
    、購物紀錄、郵局帳戶金融卡照片、手機畫面截圖（見嘉市
    警二偵字第1090703515號卷第65至68、77、81至83、84、86
    至87頁）各1份存卷可佐。是以，不法集團成員取得原為被
    告管領之玉山帳戶之金融卡、密碼後，遂行對告訴人等之詐
    欺取財犯行，並將款項提領一空而掩飾、隱匿詐欺款項等事
    實，首堪認定。
  ㈡至被告所述其將玉山帳戶之存簿、提款卡及密碼交付與陳育
    均，再由證人陳育鈞交付與詐騙集團成員部分，業經證人陳
    育鈞所否認，於本院審理中證稱：我沒有拿取被告所有之玉
    山銀行之存簿、提款卡及密碼，當初還是我叫被告去報警云
    云，惟查：被告自警詢、偵查至本院審理中雖均供述：係於
    109年6月透過LINE通訊軟體認識一個暱稱叫「均」之男生（
    即證人陳育均），於同年7月底把玉山銀行帳戶之存摺、提
    款卡、印章交給該男子，該男子並允諾給付8千到1萬元之報
    酬，但到現在都沒有給付等語（見嘉市警二偵字第10907032
    61號卷第3至4頁，嘉市警二偵字第1090703515號卷第3至4頁
    ，109 年度偵字第8040號卷第12頁反面，本院金訴卷第163
    至167、336至338頁）。然就交付地點部分，於警詢中供承
    ：係在超商交付（見嘉市警二偵字第1090703261號卷第4頁
    ，嘉市警二偵字第1090703515號卷第4頁）；於偵查中改供
    承：係在南投高速公路附近（見109 年度偵字第8040號卷第
    12頁反面）；於本院審理中則供承：係搭乘該男子所駕駛之
    自用小客車，一同到南投交流道附近，由其在車上交付與該
    男子，再由該男子下車交給詐騙集團成員（見本院金訴卷第
    170頁）等語，前後已有不一，已有疑義。又參以證人陳育
    均於本院審理之證述，其就曾央請被告代辦汽車借貸且與被
    告密切相處，後來因認被告偷錢、說謊，曾毆打被告，兩人
    因而交惡之事實，均翔實告知（見本院金訴卷第276至311頁
    ），且其與被告當庭對質結果，就被告所質問內容均能清楚
    回應，反觀被告於對質過程中，僅就借貸事情為質問，對於
    陳育均所述其有竊盜及說謊行為並未多加辯解，亦未針對上
    情加以對質，且對證人陳育均回應之內容無法有效推翻，尚
    難認定被告上開所述較證人陳育均為可信。在無其他積極證
    據可佐下，難憑被告單一指訴，即認定其係將玉山帳戶存摺
    、提款卡及密碼交付與證人陳育均。至被告提出監視器錄影
    畫面翻拍照片2張，主張證人陳育均有駕駛馬自達3之自用小
    客車及於109年7月29日向被告母親拿取現金部分，雖經證人
    陳育均所不爭執，並表示當時係其替被告代繳電話費用，因
    被告不願意與其母親碰面，才由其出面去向被告母親拿取現
    金2,500元等語（見本院金訴卷第306頁），及被告提出和解
    書影本2 紙、手寫書面、陽明醫院乙種診斷證明書（見本院
    金訴卷第173 至179 頁），主張其與證人陳育均間有借錢關
    係及遭證人陳育均毆打之事實，惟此等部分均與證人陳育均
    有無收受被告所交付之存摺、提款卡、密碼等情節無涉，尚
    無法作為該部分之補強證據。此外，證人陳育均涉犯違反洗
    錢防制法部分，業以臺灣屏東地方檢察署檢察官以僅被告單
    一指述而為不起訴處分確定，有該不起訴處分1份（見本院
    金訴卷第227 至230 頁）在卷可查。既無法認定被告有將其
    玉山帳戶存簿、提款卡及密碼交付與證人陳育均，故僅能認
    定被告係交付與真實姓名、年籍均不詳之人。
  ㈢被告具有幫助詐欺取財之不確定故意：
    按刑法上之故意，可分為直接故意與不確定故意（間接故意
    ），所謂「不確定故意」，係指行為人對於構成犯罪之事實
    ，預見其發生而其發生並不違背其本意者，刑法第13條第2
    項定有明文。又金融帳戶為個人之理財工具，一般民眾皆可
    自由申請開設金融帳戶，並無任何特殊限制，即申請存款帳
    戶極為容易便利，且得在不同金融機構申請多數存款帳戶使
    用，並無使用他人帳戶必要，此為一般日常生活常識。除非
    有特殊或違法之目的，並藉此躲避警方追緝，並無向他人借
    用、承租或購買帳戶之必要。而金融帳戶係個人資金流通之
    交易工具，事關帳戶申請人個人之財產權益，進出款項亦將
    影響其個人社會信用評價，若落入不明人士之手，極易被利
    用為取贓或掩飾、隱匿犯罪所得而洗錢之犯罪工具，是金融
    帳戶具有強烈之屬人性及隱私性，應以本人使用為原則，若
    非與本人有密切關係或特殊信賴關係，實無任意供他人使用
    之理，縱有交付個人帳戶供他人使用之特殊情形，亦必會先
    行瞭解他人使用帳戶之目的始行提供，並儘速要求返還。再
    詐欺集團經常利用他人存款帳戶，以隱匿其財產犯罪之不法
    行徑，規避執法人員之查緝，並掩飾、確保自己犯罪所得之
    財物，類此在社會上層出不窮之案件，亦經媒體多所報導而
    為眾所周知，避免此等專屬性甚高之物品被不明人士利用為
    犯罪工具，亦為一般生活所應有之認識。查被告雖因輕度智
    能不足而領有中華民國身分障礙證明，並患有自閉症，有中
    華民國身心障礙證明正反面影本（見嘉市警二偵字第109070
    3261號卷第7 頁，嘉市警二偵字第1090703515號卷第7頁）
    及衛生福利部嘉義醫院診斷證明書、戴德森醫療財團法人嘉
    義基督教醫院乙種診斷證明書、身心障礙者鑑定表、身心障
    礙鑑定報告各1份存卷可憑（見本院金訴卷第53至111 頁）
    ，然依其歷次均供承其將玉山帳戶存摺、提款卡及密碼交付
    他人，將可賺取8千至1萬元之報酬乙節；及於偵查中供承：
    他說要把我交給別人使用等語；於本院審理中尚供承其所交
    付帳戶之人要拿去給詐騙集團等語，可知被告於輕度智能不
    足情形下，仍清楚知悉其將上開玉山帳戶存摺、提款卡供給
    不明人士，係為賺取不法報酬，且確實知悉係交付與詐欺集
    團使用，而有容任他人實施詐欺取財犯行之主觀犯意，足認
    被告有幫助詐欺取財之不確定故意甚明。
  ㈣被告具有幫助一般洗錢之不確定故意：
    又按我國洗錢防制法對於洗錢之定義，所參酌之聯合國禁止
    非法販運麻醉藥品和精神藥物公約（又稱維也納公約）第3
    條第1項第b、c款，以及聯合國打擊跨國有組織犯罪公約第6
    條第1項第a、b款之中文版，雖將行為人必須「knowing」洗
    錢標的財產是源自特定犯罪所得之「knowing」翻譯為「明
    知」。但洗錢防制法第2條修正之立法說明第4點，已敘明有
    關是否成立該條第3款洗錢行為之判斷重點「在於主觀上是
    否明知或可得而知所收受、持有」，即不以「明知」為限。
    金融帳戶乃個人理財工具，依我國現狀，申設金融帳戶並無
    任何特殊限制，且可於不同之金融機構申請多數帳戶使用，
    是依一般人之社會通念，若見他人不以自己名義申請帳戶，
    反而收購或借用別人之金融帳戶以供使用，並要求提供提款
    卡及告知密碼，則提供金融帳戶者主觀上如認識該帳戶可能
    作為對方收受、提領特定犯罪所得使用，對方提領後會產生
    遮斷金流以逃避國家追訴、處罰之效果，仍基於幫助之犯意
    ，而提供該帳戶之提款卡及密碼，以利洗錢實行，仍可成立
    一般洗錢罪之幫助犯（最高法院108年台上大字第3101號刑
    事裁定意旨參照）。因金融機構帳戶的功能，即收受他人轉
    帳或匯入之款項，並可透過提款卡或網路銀行之方式，進行
    提領與轉帳，若非為掩飾犯罪所得，以使犯罪行為不易遭查
    緝，衡情應無使用他人金融帳戶的必要，被告雖未使用上開
    玉山帳戶，替他人掩飾或隱匿犯罪所得，但其將上開玉山帳
    戶提供予該不詳人士使用，使上開玉山帳戶脫離自身之掌控
    ，而有使上開玉山帳戶充作該不詳人士與其同夥從事犯罪時
    ，收受犯罪贓款，藉以掩飾自身犯罪行為所用，自有預見之
    可能，卻仍將上開玉山帳戶之存摺、提款卡、密碼，提供予
    該不詳人士使用，被告自具有幫助他人洗錢之不確定故意。
  ㈤綜上，被告所辯顯屬卸責之詞，與辯護人所為辯護內容，均
    不足採信，本案事證明確，被告上揭幫助詐欺與幫助洗錢之
    犯行，均堪認定，應依法論科。
三、論罪科刑：
  ㈠核被告所為，係犯刑法第30條第1項前段、同法第339條第1項
    之幫助詐欺取財罪，及犯刑法第30條第1項前段、洗錢防制
    法第14條第1項之幫助一般洗錢罪。公訴意旨雖認被告係違
    反洗錢防制法第14條第1項之洗錢罪，然被告僅提供本案帳
    戶之存摺、金融卡及密碼予詐欺集團成員，無參與後續之提
    款行為，其所為非洗錢防制法第2條第2款、第3條第2款所指
    洗錢行為，無從成立一般洗錢罪之直接正犯，起訴意旨容有
    誤會，惟正犯與幫助犯、既遂犯與未遂犯，其基本犯罪事實
    並無不同，僅犯罪之態樣或結果有所不同，尚不生變更起訴
    法條問題（最高法院101年度台上字第3805號、102年度台上
    字第1998號判決意旨參照），自無庸變更起訴法條。
  ㈡又被告以一交付本案帳戶存摺、金融卡及密碼之行為，幫助
    詐欺集團成員詐騙告訴人鄒家造、陳嘉宏，同時觸犯幫助他
    人詐欺取財及洗錢罪，均為想像競合犯，應依刑法第55條規
    定，從一重之幫助洗錢罪處斷。
  ㈢又被告所犯幫助詐欺取財、一般洗錢罪，被告係以幫助之意
    思，參與構成要件以外之行為，為幫助犯，爰依刑法第30條
    第2項規定，按正犯之刑減輕之。
  ㈣按行為時因精神障礙或其他心智缺陷，致其辨識行為違法或
    依其辨識而行為之能力，顯著減低者，得減輕其刑，刑法第
    19條第2項定有明文。又依刑法第19條規定，刑事責任能力
    ，係指行為人犯罪當時，理解法律規範，辨識行為違法之意
    識能力，與依其辨識而為行為之控制能力。行為人是否有足
    以影響意識能力與控制能力之精神障礙或其他心理缺陷等生
    理原因，因事涉醫療專業，固應委諸於醫學專家之鑑定，然
    該等生理原因之存在，是否致使行為人意識能力與控制能力
    欠缺或顯著減低之心理結果，係依犯罪行為時狀態定之，故
    應由法院依調查證據之結果，加以判斷（最高法院96年度台
    上字第6368號判決意旨參照）。本件被告經本院囑託戴德森
    醫療財團法人嘉義基督教醫院鑑定其精神狀態，綜合被告家
    庭史、個人史與疾病史、行為觀察、測驗結果、腦波、身體
    檢查與實驗室檢驗、鑑定時之外觀、態度、動作行為、情緒
    、語言、思考及知覺等精神狀態所得之資料判斷，認因其本
    身社交判斷能力障礙及智能障礙，加以處於他人軟硬兼施之
    情境中，被告欲認知、預見交出存摺、印章後，可能會遭人
    利用於洗錢或其他犯罪應有顯著困難，因此判斷被告於案發
    時，其辨識行為違法之能力有顯著下降，有該院110年1月28
    日戴德森字第1100100179號函暨精神鑑定報告書（見本院金
    訴卷第125、129至139頁）附卷可參，參以被告當時明知交
    付帳戶之存摺、提款卡、密碼係為賺取報酬，且依其案發後
    於警詢、偵查及法院審理時之應答客觀情狀，對於所詢皆能
    有所回應，甚至知悉面對面對刑事案件時，尚能委請律師撰
    寫有利於己之答辯狀，且開庭過程中均能適切地為自己辯駁
    ，堪認被告為本案犯行時，尚未達欠缺辨識能力或依其辨識
    而行為之能力之程度，惟因受精神症狀之影響，致其辨識行
    為違法及依其辨識而行為之能力顯著減低無訛，爰依刑法第
    19條第2項之規定減輕其刑，並依法遞減輕其刑。
  ㈤審理範圍部分：
    雖檢察官未就告訴人陳嘉宏部分之犯行提起公訴，惟此部分
    與上揭起訴經本院判決有罪之部分，有想像競合犯之裁判上
    一罪關係，為起訴效力所及，此部分業經臺灣嘉義地方檢察
    署檢察官以109年度偵字第8557號移送併辦審理，本院自得
    併為審判，併予說明。
  ㈥爰以行為人之責任為基礎，審酌被告明知詐騙行為猖獗，卻
    仍將其所有之金融機構帳戶提供予不法份子使用，助長他人
    犯罪之風氣，造成無辜民眾受騙而受有金錢損失，實為當今
    社會詐財事件發生之根源，並使不法份子易於逃避犯罪之查
    緝，擾亂金融交易往來秩序及社會正常交易安全甚鉅，且亦
    因被告之行為，掩飾犯罪所得之去向，復使執法人員難以追
    查詐騙集團成員之真實身分，嚴重破壞社會治安及造成被害
    人尋求救濟之困難，所為誠屬不該，惟被告本身並未實際參
    與詐欺取財之犯行，可責難性較為輕微，又其提供帳戶並無
    實際獲利，且其尚無同罪質之前科紀錄，素行良好，兼衡被
    告於本院自述教育程度為吳鳳科技大學餐旅管理科一年級肄
    業，原本從事餐飲業乙職，擔任內場之工作人員，月薪2萬6
    千元至2萬8千元不等，因認其未如期收取加班費，反而無端
    遭扣薪、及欲北上彰化與女友以結婚為前提而同居之考量，
    遂於今年3月底離職，未婚，等家庭生活經濟狀況，本案遭
    詐騙被害數額，暨被告否認犯行之犯後態度，且未能賠償告
    訴人損失或損害等一切情狀，量處如主文所示之刑，並諭知
    罰金易服勞役之折算標準。
四、沒收：
  ㈠被告固有將帳戶資料提供詐騙集團成員遂行詐欺之犯行，惟
    被告自陳未實際取得任何代價（見本院金訴卷第337頁），
    復依卷內尚乏積極證據證明被告就此獲有報酬或因此免除債
    務，自無從遽認被告有何實際獲取之犯罪所得，爰不予諭知
    沒收或追徵其價額。另被告提供其所有之提款卡、存簿，雖
    係供犯罪所用之物，惟該帳戶業經列為警示帳戶，已無法再
    提供為犯罪使用，顯無再予沒收之實益，爰不予諭知沒收，
    附此敘明。
  ㈡另洗錢防制法第18條第1項前段固規定：「犯第14條之罪，其
    所移轉、變更、掩飾、隱匿、收受、取得、持有、使用之財
    物或財產上利益，沒收之」，但條文並無「不問屬於犯罪行
    為人與否」之要件（絕對義務沒收），當以屬於（按指實際
    管領）犯罪行為人者為限，始應（相對義務）沒收。惟被告
    非實際上提款之人，無掩飾隱匿詐欺贓款之犯行，非洗錢防
    制法第14條第1項之正犯，自無上開條文適用，附此敘明。
據上論斷，應依刑事訴訟法第299條第1項前段，洗錢防制法第14
條第1項，刑法第11條前段、刑法第30條第1項前段、第2項、第3
39條第1項、第55條、第19條第2項、第42條第3項前段，刑法施
行法第1條之1第1項，判決如主文。
本案經檢察官簡靜玉聲請以簡易判決處刑及移送併辦，檢察官廖
俊豪到庭執行職務。
中　　華　　民　　國　　110 　年　　4 　　月　　27　　日
                  刑事第二庭  審判長法  官  林正雄
                                    法  官  王品惠
                                    法  官  黃美綾
以上正本證明與原本無異。
如不服本判決應於收受判決後20日內向本院提出上訴書狀，並應敘述具體理由；其未敘述上訴理由者，應於上訴期間屆滿後20日內向本院補提理由書（均須按他造當事人之人數附繕本）「切勿逕送上級法院」。告訴人或被害人如對於本判決不服者，應具備理由請求檢察官上訴，其上訴期間之計算係以檢察官收受判決正本之日期為準。　　　　　　　　　　　　　　　　　　
中　　華　　民　　國　　110 　年　　4 　　月　　27　　日
                                    書記官  吳佩芬
附錄本案論罪科刑法條：
中華民國刑法第339條
意圖為自己或第三人不法之所有，以詐術使人將本人或第三人之
物交付者，處5年以下有期徒刑、拘役或科或併科50萬元以下罰
金。
以前項方法得財產上不法之利益或使第三人得之者，亦同。
前2 項之未遂犯罰之。
洗錢防制法第14條：
有第2條各款所列洗錢行為者，處7年以下有期徒刑，併科新臺幣
5百萬元以下罰金。
前項之未遂犯罰之。
前二項情形，不得科以超過其特定犯罪所定最重本刑之刑。